臺灣高雄地方法院民事裁定
111年度聲字第37號
聲  請  人  施昇佑  


相  對  人  辜瓊珠  
上列當事人間聲請停止執行事件，本院裁定如下：
    主    文
本件移送於最高法院。
    理    由
一、聲請意旨略以：相對人持臺北地方法院99年度司票字第1048
    4號裁定（下稱系爭本票裁定）為執行名義，以伊為執行債
    務人，向本院聲請查封伊對第三人緯創軟體股份有限公司之
    每月薪資債權（案號：本院110年度司執字第84453號，下稱
    系爭執行事件），囑託臺灣士林地方法院（下稱士林地院）
    執行（案號：士林地院110年度司執助字第6372號），士林
    地院已扣押聲請人每月得支領之各項勞務報酬全額3分之1，
    並於民國110年10月5日核發執行命令在案。惟系爭本票裁定
    乃相對人執附表所示本票（下稱系爭本票）向臺北地方法院
    聲請，然聲請人業於相對人對其所提請求返還借款訴訟(案
    號:本院109年度訴字第362號)提起反訴，反訴聲明請求確認
    「兩造就借據及系爭本票所擔保之新臺幣（下同）616萬5,0
    00元借款債權不存在」（下稱訟爭事件，聲請人僅就其中61
    6萬5,000元為部分請求），經本院第一審判決確認系爭本票
    票面金額中之616萬5,000元之借款債權不存在（案號：本院
    109年度訴字第362號），相對人嗣就聲請人所提反訴部分提
    起上訴，仍經臺灣高等法院高雄分院（下稱高雄高分院）於
    111年2月16日判決上訴駁回（案號：高雄高分院110年度重
    上字第93號）。相對人竟仍於持系爭本票裁定向伊聲請執行
    ，依自得就系爭執行事件聲請全部停止執行，爰依強制執行
    法第18條第2項規定，聲請准供擔保後停止系爭執行事件等
    語。
二、按訴訟之全部或一部，法院認為無管轄權者，依原告聲請或
    依職權以裁定移送於其管轄法院，民事訴訟法第28條第1項
    定有明文。又按依強制執行法第18條第2項裁定停止執行之
    權，惟有受理回復原狀聲請、再審或異議之訴等訴訟之受訴
    法院有之，非受訴法院之原法院則無此權。所謂受訴法院，
    指現訴訟應繫屬或已繫屬之法院而言，其他法院及執行法院
    ，無從知悉有無停止執行之必要及應否命供擔保，自無此項
    裁定停止執行之權（最高法院70年度台抗字第58號裁定、97
    年度台聲字第176號裁定意旨參照）。又受訴法院應包括第
    一、二、三審之法院，如訴訟繫屬於最高法院，應向最高法
    院聲請裁定停止執行。另按民事訴訟法第398條第1項規定：
    「判決，於上訴期間屆滿時確定。但於上訴期間內有合法之
    上訴者，阻其確定。」第一審判決既經當事人於上訴期間內
    提起合法之上訴，依上開規定，即阻其確定，其訴訟並因而
    繫屬於第二審法院（最高法院96年10月2日96年度第6次民事
    庭會議決議參照）。而所謂訴訟繫屬，係指訴訟存在於法院
    之事實狀態，上訴係有上訴權之人對原判決之聲明不服，請
    求上級審將原判決廢棄或變更。上訴狀一經向原審法院提出
    ，即生移審效（最高法院108年台簡抗字第198號裁定意旨參
    照）。所謂移審之效力，即使訴訟與為判決之法院脫離，而
    移由上級審法院調查及裁判，至上訴合法與否，在所不問，
    至於為判決之第一審或第二審法院，得認上訴不合法，逕以
    裁定駁回之（民事訴訟法第442條第1、2項、第481條），僅
    係法律賦與下級法院代行上級法院之職權。
三、經查，聲請人據以聲請裁定停止執行之訟爭事件，業經本院
    109年度訴字第362號判決確認系爭本票中之616萬5,000元之
    本票債權不存在，相對人不服提起上訴，經高雄高分院於11
    1年2月16日以110年度重上字第93號判決上訴駁回，相對人
    不服上開高雄高分院第二審判決，業於上訴期間提起上訴等
    情，有上開判決、相對人上訴狀及本院公務電話記錄可參。
    揆諸前揭說明，聲請人於上開高雄高分院第二審判決並公告
    後，亦即上開高雄高分院第二審判決訴訟繫屬已歸於消滅，
    始於111年2月25日提起本件停止強制執行聲請，有聲請狀收
    文戳章可參，而訟爭事件目前已經相對人提起上訴訴訟繫屬
    於最高法院，是以本件停止強制執行之聲請，依法應向訟爭
    事件之訴訟繫屬法院即最高法院為之，茲聲請人向無管轄權
    之本院聲請，顯係違誤，爰依職權將本件移送於該管轄法院
    。
中　　華　　民　　國　　111 　年　　3 　　月　 18   　日
                  民事第三庭法　官　林家伃　
以上正本係照原本作成。
如不服本裁定應於送達後10日內向本院提出抗告狀，並繳納裁判
費新台幣1,000元。
中　　華　　民　　國　　111 　年　　3 　　月　　21　　日
                            書記官  陳郁惠
附表：
編號 本票號碼 發票日 發票人 金額 受款人 一 No655208 99年3月30日 施昇佑 960萬元 無